臺灣高雄地方法院民事判決
110年度雄簡字第1918號
原      告  裕融企業股份有限公司

法定代理人  嚴陳莉蓮
訴訟代理人  季佩芃律師
被      告  李淑妃律師即卓俊傑之遺產管理人
上列當事人間給付票款事件，本院民國111年2月24日辯論終結，
判決如下：
    主      文
被告應於管理被繼承人卓俊傑之遺產範圍內給付原告新臺幣163,
940元，及自民國107年11月12日起至民國110年7月20日止按年息
百分之20計算之利息；暨自民國110年7月21日起至清償日止按年
息百分之16計算之利息。
訴訟費用由被告於管理被繼承人卓俊傑之遺產範圍內負擔。
本判決得假執行。但被告以新臺幣163,940元為原告預供擔保後
得免為假執行。
    事實及理由
一、原告主張：原告執有被繼承人卓俊傑為購買車輛辦理貸款簽
    發，發票日為民國106年2月10日，到期日為107年11月11日
    ，面額新臺幣（下同）260,000元，遲延日起按年息20%計付
    ，免除作成拒絕證書，受款人為原告之本票1紙（下稱系爭
    本票），系爭本票後經原告屆期為付款提示未獲付款，車輛
    貸款尚餘163,940元未清償，而卓俊傑已於107年11月12日死
    亡，被告為其遺產管理人，應於管理遺產範圍內清償之，爰
    提起訴訟請求給付。並聲明：被告應於管理被繼承人卓俊傑
    之遺產範圍內給付原告163,940元，及自107年11月12日起至
    110年7月20日止按年息百分之20計算之利息；及自110年7月
    21日起至清償日止按年息百分之16計算之利息。
二、被告則以：被告已聲請對卓俊傑債權人為公示催告獲准，期
    限為111年10月6日止，逾期報名或聲明者僅得就賸餘遺產行
    使權利。被告否認卓俊傑有借款，雖不爭執原告有撥款，但
    契約約定之利息為年息百分之14.15，原告請求之利率過高
    無理由等詞置辯。並聲明：㈠原告之訴駁回；㈡如受不利判決
    願供擔保免為假執行。
三、得心證之理由
　㈠按在票據上簽名者，依票上所載文義負責；本票發票人所負
    責任，與匯票承兌人同；執票人於匯票到期日前，得向付款
    人為承兌之提示；付款人於承兌後，應負付款之責；發票人
    得記載對於票據金額支付利息及其利率；利率未經載明時，
    定為年利6釐；利息自發票日起算，但有特約者，不在此限
    ，票據法第5條第1項、第121條、第42條、第52條第1項、第
    124條及第28條分別定有明文。經查：
  1.本件原告主張前開事實，業據其提出系爭本票、台灣高雄少
    年及家事法院109年度司繼字第3133號裁定影本、貸款申請
    書、委託撥款確認書、擔保車輛及契約簽署確認單、分期付
    款暨債權讓與契約、動產擔保交易設定登記申請書、過戶登
    記書等件為證。由上開事證可見卓俊傑確有貸款購買車輛之
    事實，始會提供雙證件辦理車輛過戶，並設定擔保車輛。而
    辦理貸款所簽署之分期付款暨債權讓與契約書係與原告簽立
    ，上載之總價亦與系爭本票金額相同。故原告主張卓俊傑係
    為貸款購買車輛始簽發系爭本票乙節，堪信為真實。
  2.衡情收受款項後始會辦理過戶相關事宜，再參酌原告提出之
    委託撥款確認書，足認原告已依約將款項撥付至出賣人之指
    定帳戶內，已完成借款交付。
　3.又票載約定遲延利率以年息百分之20計算，分期付款暨債權
    讓與契約雖約定按年息百分之14.15計算利息，然同契約亦
    約定遲延付款依年息百分之20計算之，是被告抗辯僅得以百
    分之14.15計算利息無理由。又法定繼承人均拋棄繼承而選
    任遺產管理人為公示催告期滿前之遲延自仍應負責，遲延利
    息仍應給付（臺灣高等法院暨所屬法院109 年法律座談會民
    事類提案第7 號法律問題研討結果參照）。則原告請求自10
    7年11月12日起至清償日止之遲延利息自屬有據。
  4.綜上，卓俊傑確因購買車輛貸款簽發系爭本票，原告以依約
    撥付款項，卓俊傑因此辦理過戶取得車輛，清償數期後尚餘
    163,940元未清償，依上開規定及系爭本票與約定，遲延利
    率為年息百分之20，故原告請求清償款項163,940元及依其
    聲明兩段式計算利息有理由。
　㈡又卓俊傑卓俊傑於107年11月12日死亡，被告經選任由被告為
    其遺產管理人，並依被告聲請准對卓俊傑之債權人及受遺贈
    人為公示催告。而被告自陳公示催告期間於111年10月6日屆
    滿，原告已在屆滿前提起本件訴訟，足認已有陳明債權，故
    被告抗辯就賸餘遺產行使權利無理由。
四、從而，原告依票據、遺產管理法律關係，請求被告於管理被
    繼承人卓俊傑之遺產範圍內給付原告163,940元，及自107年
    11月12日起至110年7月20日止按年息百分之20計算之利息；
    及自110年7月21日起至清償日止按年息百分之16計算之利息
    ，為有理由，應予准許。
五、本件事證已臻明確，兩造其餘攻防，核與判決結果不生影響
    ，爰不逐一論述，併此敘明。　　　　
六、本件原告勝訴部分係就民事訴訟法第427條訴訟適用簡易程
    序所為被告敗訴之判決，依同法第389條第1項第3款規定，
    應依職權宣告假執行。並依同法第392條第2項規定，依被告
    聲明宣告預供擔保後，得免為假執行之金額。
七、據上論結，原告之訴有理由，依民事訴訟法第436 條第2 項
    、第78條、第389 條第1 項第3 款、第392 條第2 項規定，
    判決如主文。
中　　華　　民　　國　 111　　年　　3 　　月　　21　　日
                  高雄簡易庭　法　　　官  楊詠惠
以上正本係照原本作成。
如不服本判決，應於送達後20日內，向本院提出上訴狀並表明上
訴理由，如於本判決宣示後送達前提起上訴者，應於判決送達後
20日內補提上訴理由書（須附繕本）。
中　　華　　民　　國　 111　　年　　3 　　月　　21　　日
                              書　記　官  蔡佩珊